臺灣士林地方法院民事裁定
110年度司繼字第681號
                                    110年度司繼字第803號
聲  請  人  裕融企業股份有限公司

法定代理人  嚴陳莉蓮


聲  請  人  趙翊暄  


關  係  人  鍾金松地政士
上列聲請人聲請選任被繼承人劉庭妤之遺產管理人事件，本院裁
定如下：
    主  文
選任鍾金松地政士（事務所設於苗栗縣○○鎮○○里○○街00號）為被
繼承人劉庭妤（女，民國00年00月0日生，身分證統一編號：Z00
0000000號，生前籍設臺北市○○區○○街000巷0弄00號，民國109 
年2月20日死亡）之遺產管理人。
准對被繼承人劉庭妤之大陸地區以外繼承人為承認繼承之公示催
告。
被繼承人劉庭妤之大陸地區以外繼承人，應自前項公示催告最後
揭示於法院公告處、資訊網路及其他適當處所之日起，壹年貳月
內承認繼承，上述期限屆滿，無繼承人承認繼承時，被繼承人劉
庭妤之遺產，於清償債權並交付遺贈物後，如有賸餘即歸屬國庫
。
聲請程序費用由被繼承人劉庭妤之遺產負擔。
    理  由
一、按繼承開始時，繼承人之有無不明，而無親屬會議或親屬會
    議未於一個月內選定遺產管理人者，利害關係人得聲請法院
    選任遺產管理人，並由法院依公示催告程序，定六個月以上
    之期限，公告繼承人，命其於期限內承認繼承。民法第1177
    條、第1178條第1 項、第2 項定有明文。
二、聲請意旨略以：被繼承人積欠聲請人裕融企業股份有限公司
    汽車分期付款債務，迄未清償完畢。而聲請人趙翊暄前為買
    受門牌號碼臺北市○○區○○街000巷00號6樓房屋及其坐落土地
    ，將新臺幣565萬元交付第三人騰一資產管理有限公司(即住
    商不動產所屬加盟店)，作為給付出賣人之頭期款，竟遭被
    繼承人不法侵占。然被繼承人已於民國109 年2月20日死亡
    ，其繼承人均已拋棄繼承權，其親屬會議並未於1 個月內選
    定遺產管理人，致聲請人無法行使權利，為此聲請選任被繼
    承人之遺產管理人，併為承認繼承之公示催告程序等語。
三、經查：
  ㈠聲請人裕融企業股份有限公司主張其為被繼承人之債權人，
    業據提出臺灣高雄地方法院109年度司票字第2032號民事裁
    定、確定證明書及本票影本為證；聲請人趙翊暄主張被繼承
    人應對其負擔侵權行為損害賠償責任，亦據提出檢察官不起
    訴處分書、民事起訴狀、存款憑條、不動產買賣契約書等件
    影本為證，堪信為真。聲請人既為被繼承人之債權人，或對
    被繼承人有訴訟之需求，自屬法律上之利害關係人，其等聲
    請選任被繼承人之遺產管理人，自屬有據。
  ㈡被繼承人已於109年2月20日死亡，其繼承人均已拋棄繼承或
    死亡之事實，亦據聲請人提出戶籍謄本、本院家事事件公告
    、繼承系統表等件為證，並經本院調閱109 年度司繼字第69
    6號、109 年度司繼字第823號案卷核閱無誤。又被繼承人自
    109 年2月20日死亡迄今已近1年9個月，顯逾民法第1177條
    所定1 個月時間，其間既無親屬會議選定之遺產管理人向本
    院報明繼承開始及選定遺產管理人之事由，依通常情形，堪
    認聲請人主張無親屬會議或即使有親屬會議亦無選定遺產管
    理人之事實為真。
  ㈢聲請人裕融企業股份有限公司陳報關係人鍾金松地政士同意
    擔任本件遺產管理人，有陳報狀及同意書在卷可憑。本院審
    酌鍾金松地政士已同意擔任遺產管理人，且其為合格之登記
    執業地政士，具相關專業知識及能力，並與被繼承人無利害
    關係，若由其擔任為本件之遺產管理人，應能秉持其專業倫
    理擔當此兼具公益性質之職務，並順利達成管理保存及清算
    遺產之任務。因認選任鍾金松地政士為被繼承人之遺產管理
    人較為適宜，爰裁定如主文第1 項所示，併依法為承認繼承
    之公示催告。
四、依家事事件法第127 條，裁定如主文。
五、如不服本裁定，應於裁定送達後10日內，以書狀向本院提出
    抗告狀，並繳納抗告費新臺幣1,000 元。
中　　華　　民　　國　　110 　年　　11　　月　　19　　日
                 
　　　　　　　　　 家事庭司法事務官